【裁判字號】    90,台上,6409
【裁判日期】    901018
【裁判案由】    違反水土保持法
【裁判全文】
最高法院刑事判決                                九十年度台上字第六四○九號
    上  訴  人  甲○○
                乙○○
右上訴人因違反水土保持法案件，不服台灣高等法院高雄分院中華民國九十年六月二
十七日第二審判決（九十年度上訴字第七○六號，起訴案號：台灣屏東地方法院檢察
署八十八年度偵字第三○二二、八○四八號），提起上訴，本院判決如左：
    主  文
上訴駁回。
    理  由
按刑事訴訟法第三百七十七條規定，上訴於第三審法院，非以判決違背法令為理由，
不得為之。是提起第三審上訴，應以原判決違背法令為理由，係屬法定要件。如果上
訴理由狀並未依據卷內訴訟資料，具體指摘原判決不適用何種法則或如何適用不當，
或所指摘原判決違法情事，顯與法律規定得為第三審上訴理由之違法情形，不相適合
時，均應認其上訴為違背法律上之程式，予以駁回。本件原判決綜合調查證據之結果
，認上訴人甲○○、乙○○共同犯有水土保持法第三十三條第三項前段違反林地之開
發利用，應依水土保持技術規範實施水土保持之處理與維護規定，致生水土流失之事
實，因認第一審判決論上訴人以上開罪名，各處有期徒刑陸月，並均諭知易科罰金之
折算標準，為無不合，予以維持，駁回上訴人等在第二審之上訴，已詳認定犯罪事
實之依據及憑以認定之理由，並對上訴人等否認犯罪之辯詞，如何不足採信，均已依
據卷內資料予以指駁及說明，從形式上觀察，原判決並無違背法令情形。甲○○上訴
意旨謂：伊僅在承租林地整地，淘汱原生雜木，維修原有便道，並未變更土地原貌或
原有功能。乙○○上訴意旨亦謂：系爭林地非伊承租，亦未聲請造林，尤未僱用挖土
機司機尤健邦。伊與甲○○係兄弟關係，甲○○在其承租地造林，伊縱然去現場看望
，並無何利益，豈可認定伊與甲○○為共同正犯各等語，均係就原判決已詳為論斷與
說明之事項，再為事實上之爭執，殊非適法之第三審上訴理由。又緩刑之宣告，除應
具備刑法第七十四條所定條件外，並須有可認為以暫不執行刑罰為適當之情形，始得
為之，係屬法院裁判時得依職權自由裁量之事項，上訴人不得以原判決未諭知緩刑指
為違背法令。此外，上訴人徒憑己意，對原審職權之適法行使及原判決理由已詳為論
斷之事項，任意爭辯，顯與法定上訴第三審之形式要件不符，其上訴違背法律上之程
式，應予駁回。
據上論結，應依刑事訴訟法第三百九十五條前段，判決如主文。
中      華      民      國     九十     年      十      月     十八     日
                              最高法院刑事第六庭
                                  審判長法官  謝  家  鶴
                                        法官  洪  文  章
                                        法官  花  滿  堂
                                        法官  陳  世  淙
                                        法官  洪  佳  濱
      右正本證明與原本無異
                                              書  記  官
中      華      民      國     九十     年      十      月    三十一    日


司法院資訊處製作；財團法人民間司法改革基金會備份。
